SULTAN RAJA MARLINDO

Cipinang Jakarta Timur | +6287861864263 | sultanrmraja0@gmail.com linkedin.com/in/sultanmarlindo | tanzz1337.github.io

Summary

Lulusan dengan latar belakang pendidikan Teknik Kendaraan Ringan dan memiliki pengalaman kerja dibeberapa perusahaan dan pengalaman 3 tahun sebagai staff warehouse juga memiliki kemampuan yang baik dalam manajemen dan pengoperasian gudang. Memiliki minat karir dalam bidang logistik terutama bidang warehousing serta terbuka untuk kesempatan karir lain dengan kemampuan saya dibidang IT.

Education

SMK SENTOSA BHAKTI | Baturaja, Sumatera Selatan

2016 - 2019

Jurusan Teknik Kendaraan Ringan (TKR)

NPR: 81.35

Mata pelajaran relevan: Teknologi Dasar Otomotif,Pekerjaan Dasar Teknik otomotif,Gambar Teknik,Pemeliharaan Mesin Kendaraan Ringan,Pemeliharaan Chasis dan Sistem pemindah Tenaga kendaraan ringan,Pemeliharaan kelistrikan kendaraan ringan dan produk kreatif dan kewirausahaan.

Work Experience

PT. Wira Internasional Teknologi | Jakarta Timur Warehouse Staff

Feb 2021 - Feb 2024

Deskripsi Pekerjaan:

- Menyiapkan pengiriman barang,memverifikasi jumlah barang, memeriksa kerusakan barang dan memastikannya sesuai dengan dokumen.
- Menyusun barang di rak dan tempat penyimpanan serta mengatur dan menyimpan barang secara efisien berdasarkan lokasi yang ditentukan dan sistem pengambilan.
- Melakukan penghitungan stok secara berkala, memeriksa level persediaan secara rutin untuk memastikan keakuratan dan mengidentifikasi ketidaksesuaian.
- Melakukan persiapan dan pemilihan pesanan dan pengiriman sesuai dengan pesanan pelanggan serta memastikan keakuratan dan pengemasan yang tepat.
- Menjaga kebersihan dan ketertiban lingkungan gudang dengan mengikuti SOP keselamatan dan menjaga area kerja tetap bersih.
- Bongkar muat barang menggunakan pallet atau peralatan penanganan manual untuk memindahkan barang di area gudang.
- Packing dan sortir barang sesuai dengan label dari marketplace.
- Melakukan stock OP name secara berkala setiap bulan.
- Melakukan perawatan peralatan dasar.

PT. Kalimutu Mitra Perkasa | Jakarta Selatan Maintenance Staff

Jan 2020 - Feb 2021

Deskripsi Pekerjaan:

- Mendiagnosis dan memperbaiki permasalahan pada sistem mekanikal dan elektrikal gedung.
- Melakukan perbaikan dan pemeliharaan, seperti memperbaiki mesin yang rusak, mengganti suku cadang dan melakukan perbaikan kecil yang berkaitan dengan keamanan gedung.
- Memastikan Keamanan dan keselamatan, seperti memeriksa sistem alarm kebakaran dan pendeteksi asap dalam kondisi normal untuk memastikan bahwa gedung aman.
- Melaporkan kebutuhan perbaikan atau penggantian peralatan kepada atasan.
- Bekerja sama dengan vendor eksternal untuk perbaikan permasalahan yang lebih kompleks.
- Mencatat semua kegiatan perawatan dalam laporan pemeliharaan.
- Melakukan pemeriksaan rutin terhadap sistem mekanikal dan elektrikal gedung seperti sistem pemadam kebakaran untuk mengidentifikasi potensi masalah lebih awal.

Badan Bahasa Kemdikbud | Jakarta Selatan

Part time Web Penetration Tester

Deskripsi Pekerjaan:

- Melakukan pengujian penetrasi mendalam untuk mengidentifikasi kerentanan keamanan dalam aplikasi web.
- Diundang untuk melakukan pengujian penetrasi terhadap situs web dalam berbagai acara yang diselenggarakan oleh Badan Bahasa Kemdikbud
- Melakukan pengumpulan informasi awal dan analisis terhadap target menggunakan teknik scanning dan enumerasi.
- Melakukan pengujian manual untuk mengeksploitasi kerentanan seperti SQL Injection, XSS, dan CSRF.
- Mengidentifikasi dan menganalisis kerentanan menggunakan alat pemindai otomatis seperti OWASP ZAP dan Burp Suite.
- Menyusun laporan komprehensif yang menjelaskan temuan, risiko yang terkait, dan memberikan rekomendasi perbaikan.
- Memberikan presentasi hasil temuan dan solusi kepada peserta acara dan tim teknis pada setiap kesempatan.

Detasemen Peralatan Bengkel Lapangan A TNI AD | Baturaja PKL Helper Mekanik

Feb - Apr 2018

Deskripsi Pekerjaan:

- Mempelajari dasar-dasar diagnosa masalah mobil dan mengamati cara mekanik mendiagnosis masalah dan mempelajari cara mengidentifikasi gejala kerusakan.
- Membantu menjaga kebersihan dan kerapian bengkel dengan menyapu, mengepel, dan membersihkan peralatan.
- Membantu dokumentasi dengan mengambil foto dan video proses servis, membuat laporan servis, dan membantu mengarsipkan dokumen.
- Menyiapkan peralatan yang dibutuhkan mekanik, membersihkan kendaraan pelanggan, dan mengatur area kerja.
- Membantu mekanik dengan tugas-tugas ringan seperti mengganti oli, memasang ban, dan membantu pekerjaan mekanik lainnya.
- Membantu dalam pekerjaan perakitan dan pembongkaran dan memasang komponen mobil di bawah bimbingan mekanik.
- Menjaga keamanan dan kebersihan dan prosedur keselamatan bengkel, menjaga kebersihan area kerja, dan menggunakan alat-alat dengan hati-hati.
- Mencatat semua kegiatan PKL dalam buku laporan PKL

Organizational & Volunteer Experience

Volunteers Vulnerability Identification Program BSSN

Anggota | Jan 2024 - Sekarang

- Menganalisa dan melaporkan celah keamanan pada privat program yang tersedia pada platform VVIP
- Menulis laporan yang merinci dari kerentanan yang ditemukan dan langkah-langkah yang diambil untuk mengeksploitasi kerentanan dan rekomendasi untuk memperbaikinya.
- Berbagi pengetahuan dan pengalaman dengan volunter lain dan anggota tim keamanan.
- Memberikan informasi tentang temuan dan bekerja sama dengan tim untuk memperbaiki kerentanan.

Pencinta Alam SMK Sentosa Bhakti

Ketua | 2018 - 2019

- Menjaga komunikasi yang baik antara anggota organisasi, guru pembimbing, dan pihak sekolah lainnya.
- Ikut berpartisipasi pada kegiatan dan acara yang diselenggarakan oleh sekolah lain.
- Bertanggung jawab atas koordinasi kegiatan organisasi dan memastikan semua anggota terlibat secara aktif.

Jun 2023 - Mei 2024

Skill & Interest

Softskill:

- Mampu berkomunikasi dengan jelas baik secara lisan maupun tertulis, untuk menyampaikan informasi secara tepat dan mudah dimengerti.
- Kerjasama & manajemen waktu untuk berkolaborasi, mendengarkan pendapat untuk mencapai tujuan bersama.
- Fleksibel, mampu bersosialisasi dengan baik, kemampuan mempelajari hal baru secara cepat

Hardskill:

- Mengerti dasar-dasar software Excel, termasuk pembuatan spreadsheet, penggunaan formula dasar (seperti SUM, AVERAGE, dan IF), dan formatting dasar.
- Mampu menggunakan dasar-dasar software Microsoft Word, termasuk pembuatan dan pengeditan dokumen, formatting teks dan paragraf, penggunaan daftar, dan menyisipkan gambar.
- Mampu mengoperasikan dan menggunakan sistem operasi Windows ataupun Linux, termasuk instalasi perangkat lunak, navigasi file sistem, manajemen pengaturan, dan pemecahan masalah dasar.
- Mengelola operasi sehari-hari gudang, termasuk penerimaan, penyimpanan, pengambilan, packing, dan pengiriman barang.
- Memahami proses packing dan sorting barang berdasarkan kriteria yang ditentukan, seperti ukuran, jenis, atau ekspedisi.
- Memiliki pemahaman dasar tentang konsep dan metodologi pentest, termasuk identifikasi kerentanan, eksploitasi, dan pelaporan hasil serta familiar dengan alat-alat pentest populer.

Certificate & Achievements

- Pemerhati Keamanan Siber
 Kepala Pusat Pengembangan dan Pembinaan Bahasa Kemdikbud | 6 Juni 2024
- Dedikasi Penemuan Celah keamanan Pada situs IPK Indonesia CSIRT Ikatan Psikologi Klinis Indonesia | 2 Juni 2024
- Partisipasi Pelapor Celah Kemanan Sitem Elektronik Pemerintah Provinsi Riau Dinas Komunikasi Informatika dan Statistik Provinsi Riau | 27 Mei 2024
- Koordinasi Temuan Kerentanan Keamanan CSIRT Nindya Karya BUMN | 20 Mei 2024
- Kontribusi Pelapor Kerentanan
 Diskominfo Kota Pontianak | 14 Mei 2024
- Peran dan Kontribusi Pelapor Kerentanan Sistem Aplikasi Pemerintah Gorontalo Dinas Komunikasi Informatika dan Persandian Kota Gorontalo | 7 Mei 2024
- Peran dan kontribusi menemukan dan melaporkan kerentanan sistem aplikasi kemenkes RI Pusat Data Teknologi Informasi Kementrian Kesehatan RI | 5 Maret 2024
- Kontribusi melaporkan dan meningkatkan keamanan aplikasi BIPA Daring Tim Badan Bahasa Kemdikbud | 4 Maret 2024
- Pelapor Celah Kerentanan Pada Sitem Elektronik Pemerintah Kota Magelang Diskominfotik Kota Magelang | 15 Maret 2024
- Apresiasi Pelapor Celah Keretanan
 Innovation Center Universitas Amikom Yogyakarta | 14 Maret 2024

- Pelapor celah kerentanan pada website pemerintah kota Bekasi
 Dinas Komunikasi Informatika Statistik dan Persandian Kota Bekasi | 5 Februari 2024
- Pelapor Celah Keamanan Sistem Elektronik Pemerintah Kota Blitar Blitar Kota CSIRT | 1 Februari 2024
- Sertifikat Apresiasi Pelapor Kerentanan
 Pusat Teknologi Informasi Sekretariat Jendral DPR RI | 15 Januari 2024
- Kerjasama dan Koordinasi Temuan Kerentanan UPT Pustik Universitas Mataram | 15 Januari 2024
- Kontribusi Melaporkan Meninigkatkan Aplikasi KBI Tim Badan Bahasa Kemdikbud | 5 April 2024
- Kontribusi Melaporkan Meninigkatkan Aplikasi GESIT Tim Badan Bahasa Kemdikbud | 4 April 2024
- Kontribusi menemukan dan melaporkan vulnerability sistem elektronik pemerintah provinsi DKI
 - Diskominfotik Provinsi DKI Jakarta | 14 Desember 2023
- Kerjasama Koordinasi Temuan Kerentanan
 Departemen Sistem Teknologi Informasi Universitas Narotama Surabaya | 29 Desember 2023
- Kerjasama dalam Koordinasi Temuan Kerentanan
 Direktorat Teknologi Informasi Universitas Brawijaya | 29 November 2023
- Dedikasi Penemuan Celah keamanan Pada situs IPK Indonesia CSIRT Ikatan Psikologi Klinis Indonesia | 1 Desember 2023
- Penghargaan Sebagai Pelapor Celah Keamanan
 Dinas Komunikasi dan Informatika Kota Malang | 31 Oktober 2023
- Kerjasama dan koordinasi dalam temuan kerentanan dan keamanan Divisi Teknologi Informasi Perum Perhutani | 26 Oktober 2023
- Pelapor kerentanan dengan severity HIGH Badan Siber Sandi Negara | 20 September 2023
- Pelapor Celah Keamanan Pada Aplikasi Kementrian PPN/Bappenas Bappenas CSIRT | 15 Agustus 2023
- Kerjasama Koordinasi Temuan Kerentanan Gold Tittle Direktorat Teknologi Informasi ITB | 22 April 2024
- Kontribusi Melaporkan dan Menigkatkan Keamanan Aplikasi BIPA Daring Tim Badan Bahasa Kemdikbud | 4 Maret 2024